臺灣新北地方法院刑事判決
110年度審訴字第1206號
公  訴  人  臺灣新北地方檢察署檢察官
被      告  陳永安


                    （現另案於法務部○○○○○○○○羈押中）
上列被告因傷害案件，經檢察官提起公訴（110年度偵字第30817
號），被告於準備程序中對被訴事實為有罪之陳述，本院合議庭
裁定由受命法官獨任行簡式審判程序，並判決如下：
    主  文
甲○○共同犯傷害罪，處有期徒刑肆月，如易科罰金，以新臺幣壹
仟元折算壹日。
    事  實
一、甲○○因與陳文河、丙○○間有罰單欠款糾紛，於民國110年5月
    2日20時許，前往新北市○○區○○路0段000巷00號0樓陳文河住
    處，欲質問陳文河此事，甲○○到場後，見丙○○亦在該處，竟
    與陪同其到場之真實姓名、年籍不詳綽號「阿俊」、「薛貓
    」之成年男子，共同基於傷害人身體之犯意聯絡，由甲○○及
    綽號「薛貓」男子毆打丙○○，綽號「阿俊」男子則持西瓜刀
    （未扣案）朝丙○○揮砍，丙○○因此受有右前臂撕裂傷（10x3
    x2公分、4.5x1x0.4公分）併神經、肌肉斷裂、頭皮撕裂傷
    （10x2.5x1公分)等傷害。
二、案經丙○○訴由新北市政府警察局蘆洲分局報告臺灣新北地方
    檢察署檢察官偵查起訴。
　　理  由
一、按除被告所犯為死刑、無期徒刑、最輕本刑為3年以上有期
    徒刑之罪或高等法院管轄第一審案件者外，於第一次審判期
    日前之準備程序進行中，被告先就被訴事實為有罪之陳述時
    ，審判長得告知被告簡式審判程序之旨，並聽取當事人、代
    理人、辯護人及輔佐人之意見後，裁定進行簡式審判程序，
    刑事訴訟法第273條之1第1項定有明文。經核本件被告所犯
    係死刑、無期徒刑、最輕本刑為3年以上有期徒刑以外之罪
    ，其於準備程序中就被訴之事實為有罪陳述，經法官告知簡
    式審判程序之旨，並聽取公訴人及被告之意見後，本院合議
    庭依刑事訴訟法第273條之1第1項規定，裁定由受命法官獨
    任進行簡式審判程序，合先敘明。
二、上揭犯罪事實，業據被告甲○○於偵查及本院審理時均坦承不
    諱，核與證人即告訴人丙○○於警詢及偵查中、證人即陳文河
    前女友林熙蕾於偵查中證述之情節相符，復有新北市政府警
    察局蘆洲分局成州派出所受（處）理案件證明單、受理各類
    案件紀錄表各1份、員警職務報告2份、監視器錄影翻拍照片
    4張、車輛詳細資料報表、淡水馬偕紀念醫院乙種診斷證明
    書各1份（見偵卷第33頁、第35頁、第37頁、第39頁、第41
    頁至第42頁、第57頁、第59頁）附卷可資佐證，足認被告前
    開自白與事實相符，應可採信。本件事證明確，其犯行堪予
    認定，應依法論科。
三、論罪科刑：
  ㈠核被告所為，係犯刑法第277條第1項之傷害罪。
　㈡被告與綽號「阿俊」、「薛貓」成年男子就本案傷害犯行，
    有犯意聯絡及行為分擔，為共同正犯。
　㈢被告與綽號「阿俊」、「薛貓」成年男子先後傷害告訴人之
    數行為，係在密切接近之時間，在同一地點實施，各行為之
    獨立性極為薄弱，依一般社會健全觀念，在時間差距上，難
    以強行分開，在刑法評價上，應視為數個舉動之接續施行，
    應屬接續犯，而為包括之一罪。
　㈣被告前因違反槍砲彈藥刀械條例案件，經本院以106年度審簡
    字第1863號判處有期徒刑3月，上訴後經本院以106年度簡上
    字第1294號判決駁回上訴確定，於107年9月17日易科罰金執
    行完畢等情，有臺灣高等法院被告前案紀錄表在卷可佐，其
    於徒刑執行完畢後5年之內，故意再犯本案有期徒刑以上之
    罪，為累犯，應依刑法第47條第1項之規定加重其刑。又本
    案依被告之犯罪情節及其素行綜合以觀（見前開被告前案紀
    錄表），並無應予量處最低法定本刑之情形，則依累犯規定
    加重其刑，尚不至於發生罪刑不相當之情形，而與司法院釋
    字第775號解釋意旨無違；另基於精簡裁判之要求，爰不於
    判決主文為累犯之諭知，均附此敘明。
　㈤爰審酌被告僅因與告訴人間有金錢糾紛，即夥同綽號「阿俊
    」、「薛貓」成年男子共同持西瓜刀傷害告訴人，致告訴人
    受有非輕之傷勢，所為應予非難，兼衡其犯罪之動機、目的
    、手段、犯後坦承犯行之態度，及國中畢業之智識程度、已
    婚，自陳從事汽車美容業、需扶養1名未成年子女、經濟狀
    況一般之生活情形（見被告個人戶籍資料、本院卷第230頁
    ）等一切情狀，量處如主文所示之刑，並諭知易科罰金之折
    算標準。
四、至共犯「阿俊」為本案犯行所持用之西瓜刀，無證據證明為
    被告所有之物，且未扣案，本院審酌該等物品非屬違禁物，
    一般人均能取得、替代性極高，縱令諭知沒收仍無助達成預
    防再犯之目的，為免將來執行困難，爰不予宣告沒收，併此
    敘明。
據上論斷，應依刑事訴訟法第273條之1第1項、第299條第1項前
段，判決如主文。
本案經檢察官乙○○提起公訴，檢察官林亭妤到庭執行職務。
中　　華　　民　　國　　111 　年　 　5    月　　13　　日
                  刑事第二十三庭  法 官  藍海凝
上列正本證明與原本無異。
如不服本判決，應於判決送達後20日內敘明上訴理由，向本院提
出上訴狀 (應附繕本) ，上訴於臺灣高等法院。其未敘述上訴理
由者，應於上訴期間屆滿後20日內向本院補提理由書「切勿逕送
上級法院」。
                                  書記官  彭姿靜
中　　華　　民　　國　　111 　年　　5 　　月　　18　　日
附錄本案論罪科刑法條全文：
中華民國刑法第277條
傷害人之身體或健康者，處5年以下有期徒刑、拘役或50萬元以
下罰金。
犯前項之罪，因而致人於死者，處無期徒刑或7年以上有期徒刑
；致重傷者，處3年以上10年以下有期徒刑。